【裁判字號】    97,審交易,352
【裁判日期】    980430
【裁判案由】    過失致死等
【裁判全文】
臺灣桃園地方法院刑事判決           97年度審交易字第352號
公  訴  人  臺灣桃園地方法院檢察署檢察官
被      告  乙○○
上列被告因過失致死等案件，經檢察官提起公訴（97年度偵字第
20354 號），被告於審理中為有罪之陳述，經告知簡式審判程序
之旨，並聽取當事人之意見後，本院裁定改行簡式審判程序，茲
判決如下：
    主  文
乙○○服用酒類，不能安全駕駛動力交通工具而駕駛，處有期徒
刑陸月；又因過失致人於死，處有期徒刑壹年伍月；應執行有期
徒刑壹年玖月。緩刑貳年，並應於緩刑期間內給付甲○○新臺幣
壹佰萬元。分貳拾期給付，自民國玖拾捌年肆月伍日起，按月於
每月伍日給付新臺幣伍萬元，至全部給付完畢之日止，其中如有
一期未按時給付，視為全部到期。
    事實及理由
一、犯罪事實：
    乙○○於民國97年7 月19日凌晨5 時許，在位於桃園縣中壢
    市○○路某處之PUB 飲用啤酒若干後，其注意力及操控力均
    已有所障礙，顯已達不能安全駕駛之狀態，猶不顧參與道路
    交通公眾之安全，駕駛牌照號碼為LF-1051 號之自小客車上
    路，沿桃園縣中壢市○○路往新屋方向（由北往南）行駛，
    嗣於同日凌晨5 時10分許，行經桃園縣楊梅鎮○○路○ 段43
    1 號前，本應注意車前狀況，並隨時採取必要之安全措施、
    行車速度應依速限標誌或標線之規定（該處速限為每小時50
    公里）、行車應遵守道路交通標線之指示，且應注意以斜紋
    線標示於路面之槽化線，係用以引導車輛駕駛人循指示之路
    線行駛，並禁止跨越，而依當時天候晴、有照明、道路為柏
    油路面、乾燥、無障礙，視距良好等情形，並無不能注意之
    情事，竟因酒後駕車，操控力及注意力已明顯下降，致未充
    分注意車前狀況，以時速約60公里之速度，貿然跨越槽化線
    侵入對向車道，與對向由溫秀蓉駕駛牌照號碼為R2-5190 號
    之自小貨車對撞，致溫秀蓉受有顏面骨骨折併兩下肢嚴重開
    放性骨折及骨盆骨折等傷害，經送醫急救後，仍於同日上午
    6 時15分許，因創傷性休克而不治死亡。乙○○亦因前開車
    禍送醫急救，由醫院對其抽血檢測血液中酒精濃度，經換算
    呼氣酒精濃度高達每公升1.07毫克。案經溫秀蓉之子甲○○
    訴由桃園縣政府警察局楊梅分局報請臺灣桃園地方法院檢察
    署檢察官偵查起訴。
二、證據名稱：
    (一)被告乙○○於警詢、檢察事務官詢問及本院審理中之自白
      。
    (二)告訴人甲○○於警詢、檢察事務官詢問及本院審理中之指
      述。
    (三)道路交通事故現場圖、道路交通事故調查報告表(一)、(二)、
      現場及車損照片、被告之生化檢驗報告單、壢新醫院診斷
      證明書、臺灣桃園地方法院檢察署勘驗筆錄、相驗屍體證
      明書、檢驗報告書、和解書。
    (四)臺灣高等法院被告前案紀錄表1 份。
三、核被告乙○○所為，分別係犯刑法第185 條之3 之服用酒類
    ，不能安全駕駛動力交通工具而駕駛罪，及同法第276 條第
    1 項之過失致死罪。被告為汽車駕駛人，因酒醉駕車致被害
    人溫秀蓉死亡，應依道路交通管理處罰條例第86條第1 項規
    定，就其所犯過失致死罪部分，加重其刑。另被告所犯上揭
    服用酒類不能安全駕駛動力交通工具而駕駛罪與過失致死罪
    ，行為各別，罪名互殊，應予分論併罰。爰審酌被告酒後駕
    車之公共危險犯行，顯然無視法禁，嚴重危及道路交通安全
    ，缺乏尊重其他用路人生命、財產安全之觀念，並因而造成
    本件事故，致被害人死亡，惟業與被害人家屬甲○○達成和
    解並分期賠償損害，兼衡被告之智識程度、生活狀況、犯罪
    情節，犯後坦承犯行，態度尚佳等一切情狀，分別量處如主
    文所示之刑，並定其應執行之刑。又查，被告前未曾受有期
    徒刑以上刑之宣告，有臺灣高等法院被告前案紀錄表1 份附
    卷足憑，其因一時疏失致生交通事故而罹刑典，惟於事後坦
    承犯行，深具悔意，並已與被害人家屬達成民事和解，其經
    此教訓，應能知所警惕，信無再犯之虞，本院認其所受之刑
    之宣告以暫不執行為適當，復參以被害人家屬甲○○亦表示
    願意給予被告緩刑之機會，並於本院調查程序中當庭表示同
    意被告以如主文所示分期付款方式履行和解內容，分別有和
    解書及本院98年2 月25日準備程序筆錄、98年4 月14日審理
    筆錄各1 份在卷可參，本院斟酌上開各項情狀，爰依刑法第
    74條第1 項第1 款規定，宣告如主文所示之緩刑期間，並認
    於被告緩刑期間課予上開負擔，乃為適當，爰併依同法第74
    條第2 項第3 款規定，併予宣告緩刑期間被告應支付被害人
    家屬如主文所示之賠償金額。
四、應適用之法條：
    刑事訴訟法第299 條第1 項前段、第273 條之1 第1 項、第
    310 條之2 、第454 條第1 項，刑法第185 條之3 、第276
    條第1 項、第51條第5 款、第74條第1 項第1 款、第2 項第
    3 款，道路交通管理處罰條例第86條第1 項，刑法施行法第
    1 條之1 第1 項、第2 項前段。
五、如不服本判決，得自收受送達之翌日起10日內向本院提出上
    訴狀（應附繕本），其未敘述上訴理由者，應於上訴期間屆
    滿後20日內補提理由書狀於本院，上訴於臺灣高等法院。
本案經檢察官丁俊成到庭執行職務。
中    華    民    國    98    年    4     月    30    日
                      刑事庭  法  官  林靜梅
備註：
一、依刑法第74條第4 項之規定，上開本院所命被告給付之內容
    得為民事強制執行名義。
二、依刑法第75條之1 第1 項第4 款之規定，被告違反本院所定
    前開命其所為之事項情節重大，足認原宣告之緩刑難收預期
    效果，而有執行刑罰之必要者，得撤銷緩刑之宣告。
以上正本證明與原本無異。
                              書記官  施春祝
中    華    民    國    98    年    4     月    30    日
附錄本案論罪科刑法條：
中華民國刑法第185 條之3
服用毒品、麻醉藥品、酒類或其他相類之物，不能安全駕駛動力
交通工具而駕駛者，處1 年以下有期徒刑、拘役或科或併科15萬
元以下罰金。
中華民國刑法第276 條第1 項
因過失致人於死者，處2 年以下有期徒刑、拘役或2 千元以下罰
金。


司法院資訊處製作；財團法人民間司法改革基金會備份。
